【裁判字號】    97,交聲,469
【裁判日期】    970528
【裁判案由】    聲明異議
【裁判全文】
臺灣高雄地方法院交通事件裁定         97年度交聲字第469號
原處分機關  高雄市政府交通局
異  議  人  甲○○
上列異議人因違反道路交通管理處罰條例案件，對於高雄市政府
交通局97年2 月26日高市府交裁字第裁32-B00000000號處分聲明
異議，本院裁定如下：
    主  文
異議駁回。
    理  由
一、原處分意旨略以：異議人即受處分人甲○○於民國97年1 月
    28日12時20分許，騎乘車號338-BKA 號重型機車行經高雄市
    ○○路與光復一街口時，闖越紅燈，適有警察於該處值勤，
    欲取締異議人時，異議人即迴轉後左轉光復一街離開現場，
    警方依車號製單舉發，異議人不服申請裁決，乃依道路交通
    管理處罰條例第53條、第60條規定分別裁處罰鍰新臺幣（下
    同）1800元、3000元。
二、異議意旨略以：當時騎稱機車沿中華路由南向北行駛，行經
    光復一街口時左轉，但未闖紅燈，且根本不知該處有警察，
    亦未聽聞警方吹哨要求停車。
三、按汽車駕駛人，行經有燈光號誌管制之交岔路口闖紅燈者，
    處新臺幣1 千8 百元以上5 千4 百元以下罰鍰；汽車駕駛人
    ，駕駛汽車有違反本條例之行為，經交通勤務警察或依法令
    執行交通稽查任務人員制止時，不聽制止或拒絕停車接受稽
    查而逃逸者，除按各該條規定處罰外，處新臺幣3 千元以上
    6 千元以下罰鍰，道路交通管理處罰條例第53條第1 項、第
    60條第1 項分別定有明文。經查：證人即舉發警員陳漢源於
    本院審理中證稱：當時在中華路上執行攔檢勤務，有一女子
    騎乘被舉發之機車闖紅燈，看到警察後旋即迴轉並左轉光復
    一街，其依法吹哨攔停，但異議人拒絕停車，該名女子迴轉
    處距離其所站之位置不到20公尺，當時有將巡邏車停在路邊
    ，當時為中午，車流量不大，因為該名女子駕車迴轉故能看
    到車牌逕行舉發等語明確。衡以證人與異議人間素無仇怨，
    應無設詞誣陷異議人之必要，且其證稱原本未看見車牌，係
    因異議人迴轉才看到車牌等語，亦與常情相符，其證言當可
    採信。異議人雖辯稱其當時原本即欲左轉，並無特意閃避警
    員稽查云云。然當時警方值勤時既有巡邏車停放於路邊，且
    距離異議人迴轉處不到20公尺，且當時為中午，車流量較少
    ，亦不如上下班時吵雜，異議人辯稱其未看見警察，亦未聽
    見吹哨聲，尚難遽採。綜上所述，異議人應確有前述違規行
    為，原裁決洵無違法或不當之處，應予維持。異議人執持上
    揭情詞，對原處分機關所為之裁決處分聲明異議，核無理由
    ，應予駁回。
據上論斷，應依道路交通案件處理辦法第19條，裁定如主文。
中    華    民    國    97    年    5    月    28    日
                  交通法庭法  官    王奕勛
以上正本證明與原本無異。
如不服本裁定，應於收受送達後5 日內向本院提出抗告狀。
中    華    民    國    97    年    5    月    28    日
                          書記官    林晏光


司法院資訊處製作；財團法人民間司法改革基金會備份。
